臺灣士林地方法院刑事判決　　　　　　100年度審易字第303號
公　訴　人　臺灣士林地方法院檢察署檢察官
被　　　告　林丁財
上列被告因竊盜案件，經檢察官提起公訴（100 年度偵字第701
號），經訊問被告後，被告為認罪之答辯，本院當庭裁定改行簡
式審判程序，並判決如下：
    主  文
林丁財踰越安全設備竊盜，處有期徒刑捌月；又踰越安全設備竊
盜，處有期徒刑捌月。應執行有期徒刑壹年。緩刑伍年，緩刑期
間付保護管束，且應向執行檢察官指定之政府機關、政府機構、
行政法人、社區或其他符合公益目的之機構或團體，提供貳佰肆
拾小時之義務勞務。
    事  實
一、林丁財意圖為自己不法所有：(一)於民國99年5 月30日15時30
    分許，以自頂樓往下垂吊之方式，先侵入李惠美位於臺北縣
    汐止市（現改制為新北市汐止區○○○路154 號6 樓住處之
    後陽臺，打開該陽臺窗戶並進入上址後（侵入住宅部分，未
    據告訴），徒手竊取李惠美所有之現金（含美金）約新臺幣
    （下同）1 萬3000元、郵局紀念金幣共4 枚（總值約1 萬元
    ），得手後逃逸。(二)復於同日16時30分許，以前揭相同手法
    ，侵入邱淑誼位於臺北縣汐止市（現改制為新北市汐止區○
    ○○路146 號15樓住處（侵入住宅部分，未據告訴），徒手
    竊取邱淑誼所有之金戒指2 個、金項鍊、珍珠項鍊及金手鍊
    各1 條（總值約8 萬元），得手後逃逸。嗣李惠美、邱淑誼
    發現失竊並報警處理，經警於現場採證及調閱通聯紀錄後，
    發現林丁財涉有重嫌，並至其臺北縣汐止市（現改制為新北
    市汐止區○○○路○ 段41巷10號之住處執行搜索，扣得前開
    李惠美所有之郵局紀念金幣4 枚及林丁財所有之土黃色布質
    工作鞋1 雙，始查悉上情。
二、案經李惠美、邱淑誼訴由新北市政府警察局汐止分局報告臺
    灣士林地方法院檢察署檢察官偵查起訴。
    理  由
一、上開事實，業據被告林丁財於本院審理時坦承不諱（本院10
    0 年4 月12日準備程序筆錄第2 頁及同日審判筆錄第2 頁參
    照），核與被害人李惠美、邱淑誼警詢之指述相符。又查被
    害人邱淑誼於警訊時已經明確指訴其住處發生竊案後，確有
    如事實欄所述之金飾之財物損失，一般住宅處所常有上開財
    物存於其中，被告又自承：係趁被害人不在家時下手行竊，
    衡情當亦有相當時間搜尋財物，自無可能無得手財物而離去
    ，足見被害人指訴內容當屬可信。被告僅以：忘記是否有取
    走何種財物云云供述，當屬空泛而不可採。復有扣案之紀念
    幣3 枚、金幣1 枚、工作鞋1 雙、贓物認領保管書1 紙、內
    政部警政署刑事警察局99年9 月3 日刑紋字第0990 118881
    號鑑定書1 份、現場鞋印採證照片6 張及查扣證物照片等在
    卷可稽（士檢100 年度偵字第701 號卷第29頁至第47頁、第
    53頁至第55頁參照），足證被告確於上開時地逾越安全設備
    竊盜。綜上，堪認被告之自白與事實相符，應予採信。本案
    事證明確，被告犯行洵堪認定，應予依法論科。
二、查被告行為後，刑法第321 條第1 項業於100 年1 月26日修
    正公布，並於同年月28日生效施行，關於刑法變更後之新舊
    法律適用問題，應依刑法第2 條第1 項「行為後法律有變更
    者，適用行為時之法律。但行為後之法律有利於行為人者，
    適用最有利於行為人之法律」規定，依「原則從舊、例外從
    輕」以為決定。又刑法第321 條第1 項第2 款之構成要件本
    身於此次雖未經修正，惟其法定刑由「6 月以上5 年以下有
    期徒刑」，修正為「6 月以上5 年以下有期徒刑，得併科新
    臺幣10萬元以下罰金」。準此，刑法第321 條第1 項第2 款
    之毀越門扇、牆垣或其他安全設備竊盜罪所定之構成要件，
    於上開規定修正前後仍屬一致，並無不同，但修正後則增加
    得併科罰金刑之規定，較諸修正前提高，此既涉及科刑規範
    之變更，仍有新舊法比較之必要，而經比較結果，修正後之
    規定並未有利於被告，依刑法第2 條第1 項前段規定，自應
    適用被告行為時即修正前刑法第321 條第1 項第2 款之規定
    論處，合先敘明。
三、核被告所為係犯修正前刑法第321 條第1 項第2 款之加重竊
    盜罪。公訴意旨雖以被告所為係涉犯刑法第320 條第1 項之
    普通竊盜罪，惟被告於本院行準備程序時供稱：「…（前略
    ）我確實是打開後陽台窗戶爬進去，…；另外一條也是我做
    的，進去方式也是一樣…」（參見本院卷第23頁背面）。次
    按刑法第321 條第1 項第2 款之「其他安全設備」，指門扇
    牆垣以外，依通常觀念足認防盜之一切設備而言，如門鎖、
    窗戶等（最高法院45年度臺上字第1443號、55年度臺上字第
    547 號判例參照），故被告自承以上開方式侵入竊盜自屬踰
    越安全設備無疑。公訴意旨認被告所為構成刑法第320 條第
    1 項普通竊盜罪嫌尚有未洽，惟起訴基本事實相同，且經本
    院於審判程序中已為罪名變更之告知，爰依刑事訴訟法第
    300 條規定，變更起訴法條（公訴到庭檢察官亦當庭更正被
    告所犯罪名，本院亦將此新罪名向被告為告知）。又被告所
    為2 次竊盜犯行，犯意各別，行為互殊，應予分論併罰。
四、爰審酌被告前已有1 次竊盜犯罪紀錄，此次又因經濟困頓而
    為本件犯行，實屬可議，惟酌被告年事已高，又犯罪動機係
    因家計沈重方出此下策，且查被告本次再犯距前次竊盜犯行
    時間上間隔已久，近10年素行良好，兼衡被告犯後於本院審
    理時終能坦承犯行，態度尚佳，暨其品性、智識程度、生活
    狀況、竊得財物之價值及所造成之損害等一切情狀，各量處
    如主文所示之刑，且定其應執行刑，以示警懲。又被告於前
    案經法院判處有期徒刑確定並執行完畢，5 年以內未曾因故
    意犯罪受有期徒刑以上刑之宣告，此有臺灣高等法院被告前
    案紀錄表1 紙在卷可佐，本院斟酌上情，認被告經本件刑事
    偵審程序，教訓已深，當已知所警惕，要無再犯之虞，所宣
    告之刑自以暫不執行為適當，爰併宣告緩刑5 年，用啟自新
    。並諭知被告應於緩刑期間付保護管束，且應向執行檢察官
    指定指定之政府機關、政府機構、行政法人、社區或其他符
    合公益目的之機構或團體提供240 小時之義務勞務，以上為
    緩刑宣告附帶之條件，依刑法第75條之1 第1 項第4 款規定
    ，違反上開之負擔情節重大，足認原宣告之緩刑難收其預期
    效果，而有執行刑罰之必要者，得撤銷緩刑之宣告。
五、據上論斷，應依刑事訴訟法第273 條之1 第1 項前段、第29
    9 條第1 項前段、第300 條，修正前刑法第321 條第1 項第
    2 款，刑法第2 條第1 項前段、第51條第5 款、第74條第1
    項第2 款、第2 項第5 款、第93條第1 項第2 款，判決如主
    文。
六、本案經檢察官孟玉梅到庭執行職務。
中    華    民    國    100    年    4    月    27    日
                  刑事第一庭法  官  王沛雷
以上正本證明與原本無異。
如不服本判決應於收受判決後10日內向本院提出上訴書狀，並應
敘述具體理由；其未敘述上訴之理由者，應於上訴期間屆滿後20
日內向本院補提理由書（均須按他造當事人之人數附繕本），切
勿逕送上級法院。
                            書記官  吳尚文
中    華    民    國    100    年    4    月    27    日
附錄本案論罪科刑法條全文：
修正前刑法第321條
犯竊盜罪而有左列情形之一者，處6月以上、5年以下有期徒刑：
一  於夜間侵入住宅或有人居住之建築物、船艦或隱匿其內而犯
    之者。
二  毀越門扇、牆垣或其他安全設備而犯之者。
三  攜帶兇器而犯之者。
四  結夥三人以上而犯之者。
五  乘火災、水災或其他災害之際而犯之者。
六  在車站或埠頭而犯之者。
前項之未遂犯罰之。